臺灣高等法院刑事判決　　　　　　　　　　　　　　九十一年度上易字第六二號
　　上　訴　人
　　即　被　告　甲○○
　　選任辯護人　盧慶南
右上訴人因竊盜案件，不服臺灣桃園地方法院九十年度易字第二七二三號，中華民國
九十一年一月二日第一審判決（起訴案號：臺灣桃園地方法院檢察署九十年度偵字第
一九四一四號）提起上訴，本院判決如左：
    主  文
上訴駁回。
    理  由
一、本案經本院審理結果，第一審認被告甲○○犯刑法第三百二十一條第一項第三款
    之攜帶兇器竊盜罪，判處甲○○有期徒刑捌月，扣案斜口鉗及一字起子各壹把，
    均沒收，認事用法及量刑均無不當，應予維持，並引用第一審判決書記載之事實
    、證據及理由（如附件）。
二、被告上訴論旨，徒求減刑，指摘原判決量刑過重不當，辯稱：犯案時所攜帶之斜
    口鉗及一字起子均係機車修護工具，並非兇器云云。惟查原判決量刑時已審酌被
    告甲○○正值壯年，因一時貪慾即觸犯本罪，惟所竊物品價值尚非鉅且犯後坦承
    犯行，並已與被害人乙○○達成和解，賠償因其方便竊盜所致車損損失，此有收
    據一紙在卷可憑，現並有正當職業等一切情狀，其量刑至臻允當。至上訴意旨謂
    斜口鉗及一字起子均非兇器云云，然所謂兇器，其種類並無限制，凡客觀上足對
    人之生命、身體、安全構成威脅，具有危險性之兇器均屬之，且祇須行竊時攜帶
    此種具有危險性之兇器為已足，並不以攜帶之初有行兇之意圖為必要。螺絲起子
    為足以殺傷人生命、身體之器械，顯為具有危險性之兇器，最高法院七十九年台
    上字第五二五三號判例意旨可資參照。茲被告業已自承於行竊時攜帶上開扣案之
    斜口鉗及一字起子，揆諸前揭說明，該斜口鉗及一字起子，均為足以傷害人生命
    、身體之器械，顯為具有危險性之兇器，自應成立刑法第三百二十一條第一項第
    三款之攜帶兇器竊盜罪。是被告上訴為無理由，應予駁回。
三、據上論斷，應依刑事訴訟法第三百七十三條、第三百六十八條，判決如主文。
本案經檢察官彭坤業到庭執行職務。
中    華    民    國    九十一    年      四        月        十七      日
                              臺灣高等法院刑事第八庭
                                  審判長法  官  陳  祐  治
                                        法  官  沈  宜  生
                                        法  官  楊  炳  禎
右正本證明與原本無異。
不得上訴。
                                        書記官  廖  素  花
中    華    民     國    九十一   年      四        月        十八      日
附錄：本判決論罪科刑法條全文
刑法第三百二十一條
犯竊盜罪而有左列情形之一者，處六月以上五年以下有期徒刑：
一  於夜間侵入住宅或有人居住之建築物、船艦，或隱匿其內而犯之者。
二  毀越門扇、牆垣或其他安全設備而犯之者。
三  攜帶兇器而犯之者。
四  結夥三人以上而犯之者。
五  乘火災、水災或其他災害之際而犯之者。
六  在車站或埠頭而犯之者。
前項之未遂罰之。
